---
title: "Transpoter"
Author : "Cherisa Vinasari"
date: "`r format(Sys.Date(), '%B %e, %Y')`"
output: " html_document"
---


```{r setup, include=FALSE}
#memanggil library
library(flexdashboard)
options(scipen = 99) 
library(tidyverse) 
library(dplyr) 
library(readr)
library(ggplot2) 
library(plotly) 
library(glue) 
library(scales) 
```
Perusahaan GJLS merupakan perusahaan yang bergerak di bidang logistik transportasi darat,
untuk mendukung servis, perusahaan mengadakan kerja sama dengan beberapa vendor untuk pengantaran barang ke customer :

untuk membantu meningkatkan service terutama di leadtime pengantaran  perusahaan perlu mengetahui :
1. rute - rute yang paling banyak digunakan (top10)
2. rata - rata leadtime delivery untuk masing-masing rute ()
3. transporter mana saja yang membuka rute-rute tersebut.

```{r}
#import data
df <- read.csv("VETRS_2022.csv")
```


```{r}
#melihat tipe data 
glimpse(df)
```


```{r}
#mengubah tipe data
df2 <- 
  df %>% 
  mutate(
    equipment_description = as.factor(equipment_description),
    Carrier_Name = as.factor(Carrier_Name),
    Created_Date = as.Date(Created_Date,format = "%Y-%m-%d"),
    Route = as.factor(Route),
    LTDeliv = as.integer(LTDeliv)
    
  )
df2
```
```{r}
#5 rute yang paling sering digunakan
toproute <- 
  df2 %>% 
  group_by(Route) %>% 
  summarise(route_count = n()) %>% 
  arrange(desc(route_count)) %>% 
top_n(5)
toproute
```
```{r}
plot1 <- ggplot(data = toproute, 
       mapping = aes(text = label)) + 
  geom_col(mapping = aes(x = route_count, 
                         y = reorder(Route, route_count),
                         fill = route_count),
                          show.legend = F, 
                          position = "stack") +
  
  scale_fill_gradient(low = "pink", high = "purple") +
  labs(
    title = "Top 5 Route provide by Local Transporter",
    y = "",
    x = "Trip Count"
  ) +
  theme_minimal()
plot1
```

```{r}
# plot1 <- ggplot(data = Movie_vs_TV_Show, 
#                 mapping = aes(text = label)) +
#   geom_col(mapping = aes(x = type, 
#                          y = Total, 
#                          fill = type)) +
#   labs(title = "Amount of content per type",
#        x = "Type of content",
#        y = "Amount of content") +
#   theme(legend.position = "none")

```

```{r}

toproute <- 
  toproute %>% 
  mutate(label= glue("Route : {Route},
                    Total Trip : {route_count}"))
```

```{r}
ggplotly(plot1, tooltip = "text")
```
```{r}
equipmentintoproute <- 
  df2 %>% 
  filter(Route %in% c("JAWA TIMUR-JAWA TIMUR",
                      "JAWA TENGAH-JAWA TENGAH",
                      "SUMATERA UTARA-SUMATERA UTARA",
                      "JABODETABEK-JAWA BARAT",
                      "JABODETABEK-BANTEN")) %>% 
  group_by(equipment_description) %>% 
  summarise(route_count = n()) %>% 
  arrange(desc(route_count))
equipmentintoproute
```
```{r}
equipmentintoproute <- 
  equipmentintoproute %>% 
  mutate(label= glue("Fleet Type : {equipment_description},
                     Total Trip : {route_count}"))
```

```{r}
plot2 <- ggplot(data = equipmentintoproute, 
       mapping = aes(text = label)) + 
  geom_col(mapping = aes(x = route_count, 
                         y = reorder(equipment_description, route_count),
                         fill = route_count),
                          show.legend = F, 
                          position = "stack") +
  
  scale_fill_gradient(low = "red", high = "black") +
  labs(
    title = " Type Fleet in Top 5 Route",
    y = "",
    x = "Trip Count"
  ) +
  theme_minimal()
ggplotly(plot2, tooltip = "text")
```

